【裁判字號】    99,易,118
【裁判日期】    990224
【裁判案由】    竊盜
【裁判全文】
臺灣桃園地方法院刑事判決               99年度易字第118號
公  訴  人  臺灣桃園地方法院檢察署檢察官
被      告  甲○○
上列被告因竊盜案件，經檢察官提起公訴（99年度偵字第1956、
2648號），被告於準備程序中，就被訴事實為有罪之陳述，經告
知簡式審判程序意旨，聽取當事人意見後，本院裁定行簡式審判
程序，判決如下：
    主  文
甲○○竊盜，累犯，處有期徒刑伍月，如易科罰金，以新臺幣壹
仟元折算壹日，扣案之汽車鑰匙壹把，沒收之；又竊盜，累犯，
處有期徒刑陸月，如易科罰金，以新臺幣壹仟元折算壹日，扣案
之汽車鑰匙壹把，沒收之。應執行有期徒刑拾月，如易科罰金，
以新臺幣壹仟元折算壹日，扣案之汽車鑰匙貳把，均沒收之。
    事  實
一、甲○○前於(1)民國93年間因竊盜案件，經本院以93年度易字
    第669號判決判處有期徒刑7月，上訴後，經臺灣高等法院於
    94年1月26日以93年度上易字第1880號駁回上訴確定，於94
    年12月19日縮刑期滿執行完畢；復於(2)95年間因施用第一級
    毒品、第二級毒品案件，經本院以96年度訴字第532號判決
    判處有期徒刑10月、4月，上訴後，經臺灣高等法院於96 年
    9月17日以96年度上訴字第3043號判決，撤銷改判處有期徒
    刑5月、2月，應執行有期徒刑7月確定。又於(3)95年間因竊
    盜案件，經本院以96年度壢簡字第10號判決判處有期徒刑6
    月確定。就(2)(3)部分，經臺灣高等法院於97年3月20日以97
    年度聲字第666號裁定定應執行有期徒刑9月確定。再於(4)95
    年間，因施用第一級毒品案件，經本院於97年5月5日以96
    年度審訴字第1227號判決判處有期徒刑5月確定。就(2)(3)(4)
    部分，經本院於97年8月11日以97年度聲字第1808號裁定定
    應執行有期徒刑1年確定，於97年2月23日入監，甫於97年11
    月18日易科罰金執行完畢。猶不知警惕，竟基於意圖為自己
    不法所有之犯意，(一)於98年12月29日下午2時20分許，在桃
    園縣平鎮市○○○路37巷11弄12號前，以自備鑰匙開啟車門
    之方式，竊得乙○○所有車牌號碼4172-VX號自小貨車1部，
    旋於同日晚間6時前之某時許，駕駛上開車牌號碼4172-VX號
    自小貨車搭載不知情之乘客張欣瑜，行經桃園縣龍潭鄉○○
    路49前，見員警欲上前盤查，隨即沿北龍路往南下龍潭交流
    道上國道3號，於同日晚間6時許，在第二高速公路國道3號
    南下79公里處，為警查獲，並扣得自備鑰匙1把。(二)於99年1
    月15日凌晨4時許，在桃園縣龍潭鄉○○路158巷18號旁，以
    自備鑰匙開啟車門之方式，竊得丙○○所有之車牌號碼4503
    -V U號自用小貨車1部。嗣於同年月17日上午10時40分許，
    駕駛上開車牌號碼4503-VU號自用小貨車，行經桃園縣龍潭
    鄉○○路55巷135弄143號旁，為警查獲，並扣得自備鑰匙1
    把，而查知上情。
二、案經桃園縣政府警察局龍潭分局報告臺灣桃園地方法院檢察
    署檢察官偵查起訴。
    理  由
一、按除被告所犯為死刑、無期徒刑、最輕本刑為3 年以上有期
    徒刑之罪或高等法院管轄第一審案件者外，於第一次審判期
    日前之準備程序進行中，被告先就被訴事實為有罪之陳述時
    ，審判長得告知被告簡式審判程序之旨，並聽取當事人、代
    理人、辯護人及輔佐人之意見後，裁定進行簡式審判程序，
    刑事訴訟法第273條之1第1項定有明文。經核本案被告甲○
    ○所犯均係死刑、無期徒刑、最輕本刑為3年以上有期徒刑
    以外之罪，其於準備程序中就被訴事實為有罪之陳述，經
    法官告知簡式審判程序之旨，並聽取公訴人、被告之意見後
    ，本院爰依首揭規定，合議裁定由受命法官獨任進行簡式審
    判程序，合先敘明。
二、訊據被告甲○○就上揭犯罪事實迭於警詢、偵查及本院審理
    時坦承不諱（見臺灣桃園地方法院檢察署99年度偵字第2648
    號卷【下稱偵卷A】第8、9、59頁、臺灣桃園地方法院檢察
    署99年度偵字第1956號卷【下稱偵卷B】第8、45頁、本院易
    字卷第15反面頁），核與證人張欣瑜、乙○○、薛心瑋於警
    詢時陳述情節相符（見偵卷A第34、38、39頁、偵卷B第26、
    27頁），另就事實欄一(一)部分，復桃園縣政府警察局龍潭分
    局搜索扣押筆錄1份、扣押物品目錄表1份、桃園縣政府警察
    局車輛協尋電腦輸入單2紙、證人乙○○出具之贓物認領保
    管單1紙、現場查獲照片4張（偵卷A第42至45、51至55頁）
    ；就事實欄一(二)部分，復有龍潭分局中興派出所搜索扣押筆
    錄1份、扣押物品目錄表1份、證人薛心瑋出具之贓物認領保
    管單1紙、車籍查詢-基本資料詳細畫面1紙、桃園縣政府警
    察局車輛協尋電腦輸入單1紙、現場查獲照片4張（見偵卷B
    第29至36、39、40頁）在卷可佐，足認被告之自白與事實相
    符，堪以採信。綜上，本案事證明確，被告犯行均堪認定，
    應依法論科。
三、核被告所為，均係犯刑法第320條第1項之竊盜罪。被告所犯
    上開2罪間，犯意各別，行為互殊，應予分論併罰。被告有
    事實欄一所載之有期徒刑科刑、執行紀錄，此有臺灣高等法
    院被告前案紀錄表1份在卷可憑（見本院易字卷第5至12頁）
    ，其於有期徒刑執行完畢後，5年內故意再犯本案有期徒刑
    以上之2罪，為累犯，均應依刑法第47條第1項之規定，加重
    其刑。爰審酌被告長期沾染毒品惡習，不思正途以營生，竟
    多次行竊他人之財物，漠視他人之財產權，且於事實欄一(一)
    犯行為警查獲後，竟不知悔改，再度為事實欄一(二)犯行，有
    科以刑罰，警惕其尊重法紀之必要，酌以其前案紀錄，素行
    不良，惟於本案發生後均坦然面對司法制裁，態度尚可，併
    參之其生活狀況、品行、智識程度、犯罪之動機、目的及造
    成之損害，且所竊得之上開自用小貨車均已由被害人領回等
    一切情狀，分別量處如主文所示之刑，及均諭知易科罰金之
    折算標準，並定其應執行之刑及諭知易科罰金之折算標準。
四、扣案汽車鑰匙各1把，均為被告所有，供其為本案犯行所用
    之物，業據被告供呈在卷（見本院易字卷第20反面頁），爰
    依刑法第38條第1項第2款之規定，宣告沒收之。
據上論斷，應依刑事訴訟法第273條之1第1項、第299條第1 項前
段，刑法第320 條第1 項、第47條第1 項、第41條第1 項前段、
第51條第5款、第38條第1項第2款，刑法施行法第1條之1第1項、
第2項前段，判決如主文。
本案經檢察官簡方毅到庭執行職務。
中    華    民    國    99    年    2    月     24    日
                  刑事第十一庭    法  官  汪曉君
以上正本證明與原本無異。
如不服本判決，應於判決送達後10日內向本院提出上訴狀（應附
繕本），其未敘述上訴理由者，應於上訴期間屆滿後20日內補提
理由書狀於本院，上訴於臺灣高等法院。
                                  書記官  楊晴文
中    華    民    國    99    年    2     月    24    日
附錄本案論罪科刑法條
中華民國刑法第320條
(普通竊盜罪)
意圖為自己或第三人不法之所有，而竊取他人之動產者，為竊盜
罪，處五年以下有期徒刑、拘役或五百元以下罰金。

司法院資訊處製作；財團法人民間司法改革基金會備份。
